臺灣板橋地方法院民事判決　　　　　　　 96年度訴字第675號
原　　　告　新各界企業有限公司
法定代理人　甲○○
訴訟代理人　陳志忠律師
被　　　告　萬家福股份有限公司
法定代理人　乙○○
訴訟代理人　林慶苗律師
　　　　　　曾憲忠律師
上列當事人間請求給付貨款事件，經本院於民國96年11月1 日言
詞辯論終結，判決如下：
    主  文
被告應給付原告新臺幣捌拾貳萬貳仟肆佰貳拾柒元，及自民國九
十六年四月十二日起至清償日止，按年息百分之五計算之利息。
原告其餘之訴駁回。
訴訟費用由被告負擔十分之三，餘由原告負擔。
本判決第一項於原告以新台幣貳拾捌萬元為被告供擔保後，得假
執行；被告倘以新臺幣捌拾貳萬貳仟肆佰貳拾柒元為原告預供擔
保，得免為假執行。
原告其餘假執行之聲請駁回。
    事實及理由
一、原告主張：被告自民國90年起即與原告簽訂合約，約定由原
    告配合被告促銷活動，按月銷售各項電器用品予被告及其各
    分店。詎於96年1 月間兩造欲締新約時，因被告提出之銷售
    條件不合理故未再續約，被告即假藉理由拒絕付款，計尚有
    95年11月份貨款新臺幣（下同）244 萬2,249 元及95年12月
    份貨款68萬6,35 3元，合計312 萬8,602 元（詳附件一所示
    ）。詎被告雖不否認積欠原告貨款，惟抗辯兩造間之關係係
    進貨，非買斷。故要求將庫存品22 7萬1,008 元扣除。惟按
    兩造間交易習慣，除瑕疵品外，從未有未具任何理由辦理銷
    貨退回之情形，故兩造間契約關係應係買斷。爰本於契約關
    係提起本訴，請求被告給付貨款等情。併為聲明：被告應給
    付原告321 萬3,814 元及自起訴狀繕本送達翌日（即96年4
    月12日）起至清償日止，按年息5%計算之利息；原告願供擔
    保，請准宣告假執行。
二、被告抗辯：
  (一)關於原告所提出附件一部分，(1)除95年11月份永德店「合約
    費用欄」應為6 萬4,668 元；基隆店「合約費用欄」應為9,
    733 元外，其餘部分無意見。(2)除95年12月份永德店「不當
    扣款欄」1 萬6,027 元及豐原店「不當扣款欄」7,065 元外
    ，其餘無意見。
  (二)原告尚有95年7 、8 月年中慶贊助金漏列：其中永德店、嘉
    義店、太平店、雙十店均2,100 元；其餘基隆店1,575 元、
    豐原店及新竹店各1,050元，合計1萬2,075元，應予扣除。
  (三)被告乃一經營販售百貨及民生用品為業務之大型量販店，從
    南至北共有七家店，原告則係被告長久往來之經銷商之一，
    多年來兩造間之買賣方式皆採進貨方式，而非買斷方式，亦
    即倘被告所貨物有滯銷時，被告得辦理退貨，原告則應將所
    領價金返還被告，故本件尚有庫存退貨金227 萬1,008 元可
    供扣抵。
  (四)併為答辯聲明：原告之訴駁回；如受不利判決願供擔保，請
    免為假執行。
三、兩造不爭執之事項：
  (一)兩造間所簽訂契約書其內容如原證1合約書所載。
  (二)被告所提出被告公司供應商資料登記表（即被證1） 形式為
    真正。
  (三)關於原告所提出附件一，其中：
    (1)95年11月份永德店「合約費用欄」為3 萬7,134 元；基隆
      店「合約費用欄」應為8,633元，被告無意見。
    (2)95年12月份永德店「不當扣款欄」1 萬6,027 元及豐原店
      「不當扣款欄」7,065 元，原告同意刪除。
    (3)95年7 、8 月年中慶贊助「其中永德店、嘉義店、太平店
      、雙十店均2,100 元；其餘基隆店1,575 元、豐原店及新
      竹店各1,050 元」，合計1 萬2,075 元部分，原告同意扣
      抵。
    基上，95年11月及12月份貨款經兩造就有爭執部分協議簡化
    後，結算之金額為309 萬3,435元（2,442,249+686,353-16,
    027-7,065-12,075=3,093,435）。
  (四)兩造就庫存部分盤點結果，金額共計227萬1,008元。
四、本件兩造之爭點在於：依兩造間契約約定，原告所提供予被
    告之商品究為買斷？抑或僅是進貨（即可退庫存品）？
  (一)觀諸兩造所不爭執「95年度贊助金及銷售合約書」（即原證
    1） 其文義既未記載任何「兩造已約定可以就非瑕疵品退貨
    之事由」，本件自應由被告就所抗辯：兩造間關於系爭貨物
    係經銷，並非買斷之變態事實，負舉證之責。關此部分，業
    據被告提出原告公司所書寫被告公司供應商資料登記表（即
    被證1） 一紙為證，原告既不爭執其形式為真正，該書證其
    中於「買賣方式欄」復勾載「進貨」，而非「買斷」，經本
    院調查之結果，認被告就所辯：系爭契約僅係進貨並非買斷
    一節，已盡舉證之責，而可信為真正。
  (二)至原告主張：被告先前從未將無瑕疵物退貨等語。縱信屬實
    ，僅涉被告是否行使「退貨」之權利，尚不得以被告先前未
    行使即謂其已喪失退貨之權利。原告復主張：兩造間採進貨
    月結方式結算請款，而非按實際銷售數量結算貨款；此外，
    亦按進貨數量每月扣2.6%貨款，顯見應係買斷等語。惟兩造
    間如何結算，如何折扣，或涉稅捐扣抵、事後折讓及當事人
    獎勵金計算約定之真意，然與貨物是否買斷，難認有何必定
    關聯，是以原告執前開事由而為系爭契約為買斷之推論，尚
    無可採。此外，原告並未再提出其餘證據足佐兩造間確已變
    更被證1 書證所載「買賣方式--進貨」方式。是以被告抗辯
    ，其得庫存品退還原告等語，自屬有據。
五、綜上，原告原得請求95年11月及12月份貨款309 萬3,435 元
    扣除庫存部分227 萬1,008 元後，餘82萬2,427 元（3,093,
    435-2,271,008=822,427） 。從而，原告本於契約關係請求
    被告給付82萬2,427 元，及自起訴狀繕本送達翌日（即96年
    4 月12日）起至清償日止，按年息5%計算之利息，為有理由
    ，應予准許；逾此部分之請求，則屬無據，應予駁回。
六、兩造均陳明願供擔保，請准宣告假執行或免為假執行宣告，
    經核原告勝訴部分無並無不合，爰各酌定相當之擔保金額准
    許之；至原告敗訴部分，其假執行之聲請已失所附麗，應併
    駁回。
結論：原告之訴為一部有理由、一部無理由，依民事訴訟法第79
條、第390條第2項、第392條，判決如主文。
中　　華　　民　　國　　96　　年　　11　　月　　15　　日
                  民事第一庭    法　官　黃信滿
以上正本係照原本作成
如對本判決上訴，須於判決送達後20日內向本院提出上訴狀
中　　華　　民　　國　　96　　年　　11　　月　　15　　日
                            書記官　林月蓉
